# 请教陈版及各位朋友合并层面可抵扣亏损的会计考量

提问人：schzienrua 时间：2017-02-16 11:56:21
陈版及各位朋友好，
假设A公司完全控制B公司，B公司完全控制C公司，A公司x6年单家审定盈利 1000 ，B公司单家账面亏损 800 ，C公司单家账面盈利400 ，BC公司小合并审定亏损 500 。 在未考虑本年经营情况前，B未来可抵扣亏损有 2000 ，C公司还有 2000 。公司会按照账面数来报税，不会考虑审计调整。
1. 请问如何判断集团层面未来可抵扣亏损？计算本年可抵扣亏损的变化时是否应考虑合并抵消？ 我的理解：集团层面的可抵扣亏损应当从实际情况出发，实际情况下公司用单家账面数报税，计算可抵扣亏损时就要用单家账面数，本例中考虑本年经营情况后未来可抵扣亏损为2000+2000+800-400=4400对吗？
2. 集团层面商誉减值测试，在考虑公司所得税问题时，如何对待可抵扣亏损？ A公司是将BC作为一个整体收购的，因此在做盈利预测的时候，对BC合并看待，用合并抵消后的利润。在判断哪年开始交递延所得税的时候，会用之前的 4400 去减预测的各年BC小合并的利润一点点抵直到没了后就开始交所得税，这样处理是否正确？感觉使用一个合并抵消后的东西来递减单价账面加总的结果。
感谢陈版和各位朋友！

回答人：chenyiwei
1 、基本赞同你的理解。 2 、商誉减值测试应当以资产组为单位，而不是B、C作为一个整体考虑。虽然收购时是作为一个整体收购的，但资产减值测试时应当将总的商誉分解到其所属的各个资产组。

提问人：schzienrua 时间：2017-02-16 20:32:59
陈版好，按照您的意思，不可以把BC两个公司合并在一起作为一个资产组看待对吗？必须将商誉在B公司C公司之间分摊？假设C公司只负责销售，没有工厂，只是一个贸易办公室呢

回答人：chenyiwei
你说的情况是特殊的个例，一般都要分拆。但是即使实质上是一个资产组，其所得税仍分开缴纳，可抵扣亏损相关的递延所得税资产也应分开计算。